【裁判字號】    97,聲,865
【裁判日期】    970704
【裁判案由】    停止執行
【裁判全文】
臺灣士林地方法院民事裁定               97年度聲字第865號
聲  請  人  甲○○
相  對  人  乙○○
上列當事人間聲請停止執行事件，本院裁定如下：
    主  文
聲請人供擔保新臺幣貳拾萬元後，本院九十七年執字第一九二一
九號執行事件之強制執行程序，於本院九十七年度補字第二九六
號債務人異議之訴事件判決確定、和解或撤回起訴前應暫予停止
。
    理  由
一、按有回復原狀之聲請，或提起再審或異議之訴，或對於和解
    為繼續審判之請求，或提起宣告調解無效之訴、撤銷調解之
    訴，或對於許可強制執行之裁定提起抗告時，法院因必要情
    形，或依聲請定相當並確實之擔保，得為停止強制執行之裁
    定，強制執行法第18條第2 項定有明文。
二、本件聲請意旨略以：兩造間因侵權行為損害賠償事件，經本
    院民事執行處以96年度執字第32495 號強制執行程序（下稱
    系爭執行程序）執行中，惟聲請人前已依第一審判決假執行
    超額受償，今又執同一事件之第二審判決聲請強制執行，顯
    屬重覆執行，而聲請人已經提起異議之訴，系爭執行程序如
    不停止執行，聲請人必受難以補償之損害。為此，願供擔保
    ，聲請裁定停止前開執行程序等語。
三、查相對人前執臺灣台南地方法院93年度訴字第1072號民事判
    決、臺灣高等法院台南分院95年度上易字第11號民事判決、
    最高法院96年度台上字第1772號民事裁定為執行名義，向本
    院民事執行處聲請就聲請人所有之財產強制執行，經以系爭
    執行程序實施強制執行中，嗣聲請人認相對人已經超額受償
    ，而提起債務人異議之訴，就上開確定判決起再審之訴，現
    以97年度補字第296 號訴訟事件繫屬中，業經本院調取上開
    強制執行及民事訴訟卷宗查核屬實。而聲請人既已依法對相
    對人提起債務人異議之訴，堪認確有強制執行法第18條所定
    之事由，其陳明願供擔保聲請裁定停止執行，經核於法尚無
    不合，揆之首揭規定意旨，自應准許。
四、又法院依強制執行法第18條第2 項定擔保金額而准許停止強
    制執行之裁定者，該項擔保係備供債權人因停止執行所受損
    害之賠償，其數額應依標的物停止執行後，債權人未能即時
    受償或利用該標的物所受之損害額，或其因另供擔保強制執
    行所受之損害額定之，非以標的物之價值或其債權額為依據
    （最高法院86年度台抗字第442 號、91年度台抗字第429 號
    裁定意旨參照）。本件相對人於系爭執行程序，主張應執行
    受償之債權數額為新臺幣（下同）30萬元，併計迄今之執行
    費2,400 元，合計為30萬2,400 元，是本件相對人因停止強
    制執行程序可能所受之損害，即為停止期間所發生之法定遲
    延利息無法受償。參酌各級法院辦案期限實施要點第2 條第
    1 款、第7 款規定，民事簡易程序第一審審判案件為10月、
    第二審審判案件為2 年，推估本件停止執行之期間約為2 年
    10月，以上開標準計算，停止執行期間相對人可能受損害額
    即為4 萬2,840 元，另考量如有其他原因遲滯之因素，自應
    予酌為提高，是本院認相對人因此所可能受之損害而應由聲
    請人供擔保之數額，應以5 萬元之相當，爰酌定為聲請人應
    供擔保之金額予以准許之。
五、依強制執行法第18條第2項裁定如主文。
中    華    民    國    97    年    7     月    4     日
                  民事第一庭  法  官  蕭錫証
以上正本證明與原本無異。
如對本裁定抗告，應於裁定送達後10日內向本院提出抗告狀。
中    華    民    國    97    年    7     月    4     日
                              書記官  林立原


司法院資訊處製作；財團法人民間司法改革基金會備份。
